---
title: "Crescimento Econômico no mundo 1970 - 2010"
author: "João Rebouças Castello Branco"
date: '2019-07-16'
output:
  html_document:
    df_print: paged
slug: crescimento-econômico-no-mundo-1970-2010
tags:
- maddison
- economic_growth
categories: R
---

```{r setup, include=FALSE}
knitr::opts_chunk$set(echo = TRUE)
```


Fala queridos, 

nesse segundo post vomos continuar brincando com os dados do Maddison Project, but this time in portuguese because I am lazy. Vamos então ao que interessa...

Vou tentar recriar mais ou menos um gráfico que no eixo x mede o PIB_PC de 1970 e o eixo y mede o PIB_PC de 2010 dos países em que os dados estão disponíveis. Estou basicamente tentando replicar o gráfico deste [post](https://ourworldindata.org/economic-growth-since-1950) .  

Basicamente o gráfico serve para observar os países que tiveram crescimento econômico no período de forma que quanto mais para alto e para esquerda maior foi o crescimento.

Vamos ao que interessa...

```{r message=FALSE, warning=FALSE}


library(maddison)
library(tidyverse)
library(directlabels)
library(lubridate)
library(ggrepel)

library(ggthemes)
theme_set(theme_economist()) ## tema da revista the economist


dados <- subset(maddison, 
                year >= as.Date("1800-01-01"))

dados_tibble <- as_tibble(dados)

dados_tibble

projeto <- dados_tibble %>% 
  select(year, iso3c, gdp_pc,country, continent)

tds_paises <- projeto %>% 
    mutate(ano = lubridate:: year(year)) %>% 
  filter(is.na(gdp_pc)==F, is.na(iso3c) ==F, is.na(continent)==F,
         is.na(year)==F, year >= 1500) 

```


```{r message=FALSE, warning=FALSE}

## outros tipos de tabela estão disponíveis com a funcao kable do pacote knitr
## ou xtable e etc

knitr:: kable(head(tds_paises))

```

Bom, então primeiro temos que filtrar os anos para 1975 e 2010... Eu vi ao longo desse trabalho que tem uma Russia extra no meio dos dados, como não sei porque eu resolvi excluir.

Depois de selecionar nossos anos e fazer o log do pib_pc (a visualização ficou melhor) eu resolvi tornar os dados "wide" (na linguagem do STATA é assim que se chama) com a função spread do tidyverse, mas existem outras incluindo a reshape (similar ao STATA). Assim, criaremos duas colunas, uma com o pib de 1975 e outra com pib de 2010. 

Logo depois ploto nossos dados.

```{r message=FALSE, warning=FALSE}

tds_paises7510 <- tds_paises %>% 
    select(country,continent,  ano, gdp_pc) %>% 
  mutate(gdp_pc=log(gdp_pc)) %>% 
    filter(ano == 1975 |  ano == 2010, country != "Russian Federation") %>% 
    spread(ano, gdp_pc) 

# Renomeando as colunas
names(tds_paises7510) <- c("country","continent", "gdp_pc1975", "gdp_pc2010")


tds_paises7510 %>% 
    ggplot(aes(x=gdp_pc1975, y=gdp_pc2010, color = continent)) +
    geom_point(shape = 1, size = 2.5, stroke = 1.25) + 
    ggtitle("logGDP per cap 2010 and 1975")


```

Acho que da perceber que alguns países continuam ricos enquanto outros continuam pobres... mas não está muito claro. Vou adicionar uma linha y=x, assim países acima da linha tiveram crescimento econômico, enquanto países abaixo tiveram decrescimento.


```{r message=FALSE, warning=FALSE}

tds_paises7510 %>% 
    ggplot(aes(x=gdp_pc1975, y=gdp_pc2010, color = continent)) +
    geom_point(shape = 1, size = 2.5, stroke = 1.25) + 
    geom_abline(intercept = 00, size = 1) +
    ggtitle("logGDP per cap 2010 and 1975")


```


Um pouco melhor! pode-se perceber que a maioria dos países cresceu nesses 35 anos.

Agora vamos por algumas labels nos países e fazer uns ajustes.

```{r message=FALSE, warning=FALSE}
## Selecionando alguns países para fazer um label depois no gráfico...
paises <-  c("Russia", "Venezuela", "Iraq", "Myanmar",
             "Greece", "Argentina", "Brazil","Korea, Republic of",
             "India", "Italy", "China", "South Africa", "Spane",
             "Cape Verde", "Bhutan", "France",
             "United States", "Germany", "United Kingdon", "Barbados", "Norway", "Japan",
             "New Zealand", "Singapore", "Australia", "Hong Kong") 

 p <-  tds_paises7510 %>% 
    ggplot(aes(x=gdp_pc1975, y=gdp_pc2010, color = continent)) +
    geom_point(shape = 1, size = 2.5, stroke = 1.25) + 
    geom_abline(intercept = 00, size = 1) +
    geom_text_repel(aes(label = country),
              color = "gray0",
              data = filter(tds_paises7510, country %in% paises), 
              force = 10) +
    ggtitle("logGDP per cap 2010 and 1975") +
    scale_x_continuous(name = "LOG GDP PER CAPITA 1975",
                       limits = c(6.2, 10.5),
                       breaks = 6:10) +
    scale_y_continuous(name = "LOG GDP PER CAPITA 2010",
                       limits = c(6.2, 11.2),
                       breaks = 6:12) +
    annotate("text", x = 9.5, y = 7.8,
             label = "Countries bellow this line had  \n negative growth  rate", colour = "red", size = 5) +
    annotate("text", x = 9, y = 11.2,
             label = "Countries above this line had positive growth rate", colour = "blue", size = 5) +
    labs(color = " ") 

    p     
``` 
