---
title: Memes com R
author: João Rebouças Castello Branco
date: '2019-08-18'
slug: memes-com-r
categories: []
tags:
  - memes
---

Todo mundo Gosta de memes, muitos gostam de R, logo memes no R!

primeiro um detalhezinho:

Segundo este [link] (https://cran.r-project.org/web/packages/meme/vignettes/meme.html) temos que rodar um registrar a fonte da letra (se usuário do windows) como a seguir:

```{r}

if (.Platform$OS.type == "windows") {
    windowsFonts(
        Impact = windowsFont("Impact"),
        Courier = windowsFont("Courier")
    )
}
```


Agora vamos em frente. Usando o próprio exemplo disponivel através do comando ?meme (depois de usar library(meme))

```{r message=F, warning=F}
library(meme)
f <- system.file("angry8.jpg", package="meme")
meme(f, "code", "all the things!", font = "Helvetica")

```


Explicando: o que fizemos foi pega ruma imagem que é baixada qnd instalamos q carregamos o pacote. O primeiro comando é a localização dessa imagem , o segundo é o texto da parte de cima do meme e o terceiro é o texto da parte de baixo. Podemos especificar a fonte tbm, nesse caso a helvetica.

Vou fazer um memezinho usando a logo do Rstudio que eu achei procurando no google 

```{r message=FALSE, warning=FALSE}
u <- "https://i0.wp.com/static1.squarespace.com/static/51156277e4b0b8b2ffe11c00/t/583ccafcbebafbc5c11fa6ec/1480379239088/RStudio-Ball.png?w=456&ssl=1"

meme(u, "In R", "we Trust!", font = "Helvetica", color = "yellow", size = 3, vjust = 0.25)

```


In R we trust!! 
checando a documentacao da função você pode ver algumas opções para customizar o seu meme. Mais que isso, tenha criatividade!! eu não tenho ehehehe.
